# 关于新修订的会计准则 22 号的问题

提问人：jackiechen8623 时间：2017-08-21 15:03:18
背景：根据最新修订的会计准则 22 号，金融资产分为以下三类：
“第十六条 企业应当根据其管理金融资产的业务模式和金融资产的合同现金流量特征，将金融资产划分为以下三类：（一）以摊余成本计量的金融资产。（二）以公允价值计量且其变动计入其他综合收益的金融资产。（三）以公允价值计量且其变动计入当期损益的金融资产。”问题：对于销售商品而确认的应收账款应属于哪一类？个人理解：销售商品而确认应收账款应列示为（一）以摊余成本计量的金融资产。

回答人：chenyiwei
可以这样理解。此处的应收账款属于以摊余成本计量的金融资产。

提问人：跨度防护 时间：2017-08-22 23:30:32
请教陈版，金融资产虽然重新分类了，科目还是交易性金融资产，可供出售金融资产、持有至到期投资等吗，并且计入上述哪个科目的判断标准基本跟以前一样是吗？

回答人：chenyiwei
今后新准则实施后，相关的会计科目体系肯定会随之调整的，不会继续沿用现在的科目体系。